# 求助陈版 : 急急急！！！

提问人：1980ldy 时间：2022-02-12 15:21:29
陈版：企业存在票据找零和收零情况，现金流如何列示：
第一种情况：借：应收票据 100
贷：银行存款 20
应收账款 80
第二种情况：借:应付账款 60
银行存款 10
贷：应收票据 70
请问陈版：上述两种情况支付现金 20 万元和收到现金 10 万元现金流如何列示？

回答人：chenyiwei
首先票据找零是不合规的。其次，如果不考虑合规性问题，仅考虑会计处理，建议将支付的差额现金作为收到或支付其他与经营活动有关的现金处理。